ERICTON FELICIDADE DE BRITO

MANAUS-AM,

Celular: (92) 9 8466-0806 erictonbrito@yahoo.com.br

LinkedIn: erictonbrito GITHUB: ERICTONFELICIDADE86 Portfólio: ericton-brito



RESUMO DE QUALIFICAÇÕES

Analista de Teste/QA com experiência em automação e metodologias ágeis. Proativo, organizado e com forte habilidade para resolução de problemas. Atuo na garantia da qualidade de software e tenho conhecimentos em testes automatizados de API, utilizando ferramentas como Cypress, Robot e Rest Assured.

FORMAÇÃO ACADÊMICA

MBA em Gestão da Qualidade em Software – em andamento Faculdade Venda Nova do Imigrante - FAVENI

Graduação em Sistemas de Informação – concluída 2021 Centro universitário do Norte - UNINORTE

CERTIFICAÇÕES

- Karate DSL: API Automation and Performance from Zero to Hero Cursando 2024 Udemy
- Dual Experience com Cypress e CodeceptJS 2024 Udemy
- Testes Contínuo em Cypress no Github Actions 2024 Udemy
- Testando API Rest com REST-Assured 2024 Udemy
- Playwright eXpress 2024 Udemy
- Testando API REST com MongoDB e RabbitMQ em Cypress 2023 Udemy
- Teste de Software 2022 Gokurso
- Javascript para QAs 2022 QAxperience

HABILIDADES TÉCNICAS

- Linguagens: Javascript, Typescript e (Java Básico)
- Ferramentas e Frameworks: Linux, Angular, Cypress, Robot, Playwright, MongoDB Rest Assured, K6, Postman, Insomnia, Swagger, Docker, JMeter, Bootstrap, JUnit, Git (e GitHub Actions)
- Testes: Testes Manuais, Automatizados, Funcionais (incluindo Smoke e Regressão), Não Funcionais (como Stress, Performance e Carga)
- Metodologias: Scrum, Kanban, TDD, Gherkin

EXPERIÊNCIAS PROFISSIONAIS

2021 a 2024 Grupo ICTS

Cargo

 Analista de Teste\QA: Minha experiência em testes automatizados de API com Cypress, Robot, K6, JMeter, Insomnia, Postman e Swagger para documentação de API, banco de dados MongoDB Comandos SQL básico para fazer consultas. Realização de testes automatizados no frontend usando Cypress e Playwright, além de testes manuais para aplicações mobile. Gerenciamento de falhas utilizando QASE, Trello e GitLab, com aplicação de metodologias ágeis (Scrum e Kanban) para otimização de processos.

2020 a 2021 Grupo ICTS

Cargo

- Estagiário Desenvolvimento web Frontend: Criação de interfaces responsivas com HTML5, CSS3, Javacript, Typescipt e Angular 10, Linux.
- Execução de testes unitários durante o desenvolvimento da aplicação.

2018 a 2020 INDT

Cargo

- Estagiário Desenvolvimento web Frontend: Criação de interfaces responsivas com HTML5, CSS3, Javacript, Typescipt e Angular 6, Linux.
 - o Execução de testes unitários durante o desenvolvimento da aplicação.
 - Estagiário Teste de Software: Execução de testes manuais e documentação detalhada de não conformidades.
 - Colaboração com equipes de desenvolvimento para definição de cenários de teste.

2018 a 2018 Tarkuss

Cargo

- Estagiário de Desenvolvimento Frontend: Suporte no desenvolvimento de interfaces frontend utilizando Bootstrap
 - o Criação de layouts responsivos e otimização de desempenho em aplicações web.

2021 a 2021 UNINORTE

Projeto Voluntário Projeto Travessia Sustentável Cargo

• Liderança de equipe: Desenvolvimento Frontend Mobile para soluções inovadores com Flutter.

2021 a 2021 UNINORTE

Projeto Voluntário Projeto Arredaí Cargo

• Desenvolvedor Mobile Frontend: Desenvolvimento de frontend com Flutter para projeto comunitário durante a pandemia.

IDIOMAS

• Inglês - BI ESSENTIAL STARTER - ICBEU